臺灣板橋地方法院刑事判決　　　　　　　　　　　　九十三年度交簡上字第一三號
　　上　訴　人　臺灣板橋地方法院檢察署檢察官
　　上　訴　人
　　即　被　告　甲○○
　　選任辯護人　林明珠律師
右列上訴人因被告過失傷害案件，不服本院九十三年度交簡字第八八三號中華民國九
十二年十二月三十一日第一審判決（聲請案號：九十二年度偵字第九七七０號），提
起上訴，本院管轄之第二審合議庭，判決如左：
    主  文
上訴駁回。
甲○○緩刑貳年。
    事實及理由
一、本案經本院審理結果，認第一審以上訴人即被告甲○○犯刑法第二百八十四條第
    二項後段之業務過失傷害罪，判處有期徒刑肆月，並諭知易科罰金折算標準為
    佰元折算壹日，認事用法及量刑均無不當，應予維持，除被告於本院審判程序為
    認罪陳述外，並引用第一審判決書記載之事實、證據及理由（如附件）。
二、公訴人引用告訴人聲請上訴理由狀，略以：當時告訴人行走於行人穿越道遭被告
    駕車撞擊，又被告應不符合自首之要件，且未與告訴人達成和解，原審判處被告
    有期徒刑四月，量刑過輕，請將原判決撤銷，為適當合法之判決等語；被告具狀
    及於本院審判期日陳述上訴意旨，則以：依被告之過失程度，判刑四個月過重等
    語為辯。惟查：(1)證人即當時坐於車號Ｆ四｜四四九號大客車靠近右側窗戶位置
    之蘇聖珽於警詢中明確證稱：老先生（指告訴人）不是走在枕木紋上，他是從旁
    邊穿越馬路的，當時號誌為綠燈等語（見偵查卷第八頁背面），公訴人、被告、
    辯護人對證人蘇聖珽於警詢中證言之證據能力皆無意見，衡以證人蘇聖珽與被告
    及告訴人皆不相識，且與本案無任何利害關係，其所為證言，應可採信，告訴人
    稱：當時告訴人行走於行人穿越道遭被告駕車撞擊云云，尚不可採。(2)本件車禍
    發生後，由報案人或勤務中心轉至臺北縣警察局三重分局之資料並未報明肇事人
    姓名，而該所警員呂宜勳前往現場處理時，被告在場並當場承認為肇事人之情，
    有臺北縣政府警察局三重分局處理警員呂宜勳記載之自首調查報告表一份在卷可
    證，此乃公務員職務上製作之證明文書，公訴人對此自首調查報告表記載之證據
    能力亦無意見，依刑事訴訟法第一百五十九條之四第一款規定，該調查表具有證
    據能力，則被告於其犯罪未發覺前，向警員自承犯罪之事實，應堪認定，被告嗣
    並接受裁判，自符合刑法第六十二條前段自首規定之要件。(3)因本件被告於駕駛
    大客車轉彎時，未注意車前狀況，因而肇事，致告訴人受有右足輾碎傷合併右足
    膝下截肢之重傷害，告訴人所受之傷害頗重，對被告量刑固不宜過輕，惟斟酌告
    訴人亦與有穿越道路未行走於行人穿越道之過失，且於本院審理期間，被告已與
    告訴人達成和解，賠償告訴人新臺幣七十萬元，有告訴人提出之由告訴人、被告
    、首都客運股份有限公司具名之和解書一份在卷可證，原審量處被告有期徒刑四
    月，尚屬合適。綜上，公訴人及被告上訴，均屬無理由，皆應予駁回。
三、查被告前雖曾於八十一年間因犯賭博罪，而受有期徒刑四月之宣告，惟業於八十
    一年九月二十五日執行完畢，迄今已逾五年未受有期徒刑以上刑之宣告，有臺灣
    高等法院被告全國前案紀錄表、臺灣板橋地方法院檢察署刑案資料查註紀錄表各
    一份在卷可考，念被告本件係偶發之過失犯罪，且已與告訴人達成和解，告訴人
    亦表明願原諒被告，有告訴人於本院提出之撤回告訴狀可參，被告經此偵審教訓
    ，當知警惕，應無再犯之虞，本院認對其所宣告之刑以暫不執行為適當，爰併宣
    告緩刑貳年，以勵自新。
據上論斷，應依刑事訴訟法四百五十五條之一第一項、第三項、第三百六十八條、第
三百七十三條，刑法七十四條第二款，判決如主文。
本案經檢察官蘇揚旭到庭執行職務。
中      華      民      國      九十三      年      七    月    二十七  日
                              臺灣板橋地方法院交通法庭
                                  審判長法  官    王復生
                                        法  官    陳明珠
                                        法  官    徐子涵
右正本證明與原本無異
本件不得上訴
                                        書記官  　黃美雲
中      華      民      國      九十三      年      七    月    二十九 日
